臺灣臺中地方法院刑事判決　　　　　　　95年度訴字第3624號
公　訴　人　臺灣臺中地方法院檢察署檢察官
被　　　告　甲○○
　　　　　　　　　　（另案在臺灣臺中監獄臺中分監執行中）
上列被告因違反毒品危害防制條例案件，經檢察官提起公訴（95
年度毒偵字第4883號），及移送併辦（96年度毒偵字第228、525
號），經本院合議庭裁定改依簡式審判程序審理，判決如下：
    主    文
甲○○施用第一級毒品，累犯，處有期徒刑壹年貳月。扣案之嗎
啡丸壹顆（淨重零點壹肆公克，包裝重零點壹零公克）、含有海
洛因殘渣之包裝袋壹個、海洛因壹小包（含袋重零點陸零公克）
，沒收銷燬之；扣案之塑膠鏟壹支沒收。
    犯罪事實及理由
一、犯罪事實：甲○○前於民國89年間，因施用毒品案件，經本
    院以89年度毒聲字第5946號裁定送勒戒處所觀察、勒戒後，
    認有繼續施用毒品傾向，再經本院以89年度毒聲字第6618號
    裁定令入戒治處所施以強制戒治。嗣因強制戒治執行已滿3
    月，經評定成效合格，無繼續強制戒治的必要，由本院以90
    年度毒聲字第2378號裁定停止戒治，所餘期間宣付保護管束
    ，並於90年6月1日自戒治處所先行釋放，於90年11月2日因
    保護管束期滿，經臺灣臺中地方法院檢察署檢察官於91年3
    月8日以91年度戒毒偵字第110號為不起訴處分確定。於92年
    間，因施用毒品案件，經本院以93年度訴字第232號判處有
    期徒刑8月確定；於93年間，再因施用毒品案件，經本院以
    93年度訴字第1461號判處有期徒刑1年確定。上開2案經接
    續執行，於94年11月4日縮刑期滿執行完畢。惟仍不知悔改
    ，竟仍基於施用第一級毒品海洛因、嗎啡之犯意，自95年8
    月中旬某日起至95年12月20日止，在臺中市○區○○街25巷
    4 號2樓、臺中市○○路○段528之23號3樓1室等地，以將海
    洛因摻入水中溶解注射或直接吞服嗎啡丸之方式，約每星期
    施用1、2次不等，而施用第一級毒品海洛因、嗎啡多次。嗣
    分別為警於95年9月29日凌晨零時10分許，在臺中市○區○
    ○街25巷4號2樓查獲，並扣得第一級毒品嗎啡丸1顆（淨重
    0.14公克，包裝重0.10公克）；於95年12月5日凌晨1時55分
    許，在臺中市○區○○街25巷4號2樓查獲，並扣得含有海洛
    因殘渣之包裝袋1個、甲○○所有，用供其施用海洛因之塑
    膠鏟1支；於95年12月21日21時15分許，在臺中市○○路○段
    528之23號3樓1室查獲，並扣得海洛因1小包（含袋重0.64公
    克）。
二、證據名稱：
(一)、被告甲○○於本院審理時之自白。
(二)、扣案之嗎啡丸1顆（淨重0.14公克，包裝重0.10公克）、含
    有海洛因殘渣之包裝袋1個、塑膠鏟1支、海洛因1小包（含
    袋重0.64公克）可稽。
(三)、詮昕科技股份有限公司濫用藥物尿液檢驗報告3紙、中山醫
    學大學附設醫院檢驗科檢驗報告1紙、法務部調查局95年23
    月31日調科壹字第09523052810號鑑定通知書1份、中國醫藥
    大學附設醫院95年11月10日院管檔字第0951104026號函暨說
    明1份、臺中市警察局刑事警察大隊毒品篩檢報告1張在卷可
    參。
(四)、臺灣高等法院被告前案紀錄表（被告前案及素行之認定）。
三、被告前於89年間，因施用毒品案件，經本院以89年度毒聲字
    第5946號裁定送勒戒處所觀察、勒戒後，認有繼續施用毒品
    傾向，再經本院以89年度毒聲字第6618號裁定令入戒治處所
    施以強制戒治。嗣因強制戒治執行已滿3月，經評定成效合
    格，無繼續強制戒治的必要，由本院以90 年度毒聲字第
    2378號裁定停止戒治，所餘期間宣付保護管束，並於90年6
    月1日自戒治處所先行釋放，於90年11月2日因保護管束期滿
    ，經臺灣臺中地方法院檢察署檢察官於91年3月8日以91年度
    戒毒偵字第110號為不起訴處分確定，有卷附臺灣高等法院
    被告前案紀錄表可參，其於前案強制戒治執行完畢釋放後5
    年內再犯施用第一級毒品罪，依毒品危害防制條例第23 條
    第2項規定，應予論科。
四、論罪科刑部分：按海洛因、嗎啡均係毒品危害防制條例第2
    條第2項第1款所列之第一級毒品，不得非法施用。核被告所
    為，係犯毒品危害防制條例第10條第1項之施用第一級毒品
    罪。被告持有第一級毒品海洛因、嗎啡，進而施用，其持有
    第一級毒品之低度行為應為施用之高度行為所吸收，不另論
    其持有罪。被告先後多次施用海洛因、嗎啡犯行，係基於毒
    品具有使人成癮之特性而反覆為之，為集合犯，應論以一罪
    。檢察官雖僅就被告自95年8月3日後某日起至同年9月28日
    止施用海洛因之犯行起訴，惟其於95年9月28日後至同年12
    月20日止施用海洛因之犯行既與起訴部分有集合犯之實質上
    一罪關係，且經檢察官移送併辦，自為起訴效力所及，本院
    自應併予審究。又被告前於92年間，因施用毒品案件，經本
    院以93年度訴字第232號判處有期徒刑8月確定；於93年間，
    再因施用毒品案件，經本院以93年度訴字第1461號判處有期
    徒刑1年確定。上開2案經接續執行，於94年11月4日縮刑期
    滿執行完畢，有臺灣高等法院被告前案紀錄表1份在卷可稽
    ，其受有期徒刑之執行完畢，5年內故意再犯本件法定本刑
    有期徒刑以上之罪，應依刑法第47條第1項論以累犯，並依
    法加重其刑。爰審酌被告前經觀察勒戒、強制戒治，仍無法
    戒絕毒癮，竟又再次施用第一級毒品海洛因、嗎啡，無視於
    毒品對於自身健康之戕害及國家對於杜絕毒品犯罪之禁令，
    惟審酌施用毒品係自戕行為，並未因此而危害他人，所生損
    害不大，犯罪手段尚屬平和及坦承犯行，態度良好等一切情
    狀，量處如主文所示之刑，以示懲儆。
五、扣案之嗎啡丸1顆（淨重0.14公克，包裝重0.10公克）、海
    洛因1小包（含袋重0.60公克，其中0.04公克因經鑑驗而廢
    失）、及含有海洛因殘渣之包裝袋1個（其上之海洛因無法
    自塑膠袋析離），屬本案查獲之第一級毒品，不問屬於犯人
    與否，應依毒品危害防制條例第18條第1項前段規定，宣告
    沒收銷燬之。又扣案之塑膠鏟1支，係被告所有供犯本案施
    用第一級毒品海洛因所用之物，業據被告供承在卷，應依刑
    法第38條第1項第2款之規定，宣告沒收之。
據上論斷，應依刑事訴訟法第273條之1第1項、第299條第1項前
段、第310條之2，毒品危害防制條例第10條第1項、第18條第1項
前段，刑法第11條、第47條第1項、第38條第1項第2款，判決如
主文。
中　　華　　民　　國　　96　　年　　3 　　月　　15　　日
                        臺灣臺中地方法院刑事第五庭
                            法  官  劉麗瑛
上正本證明與原本無異。
如不服本判決，應於送達後10日內向本院提出上訴狀（須附繕本
），上訴於臺灣高等法院臺中分院。
                            書記官  王玟
中　　華　　民　　國　　96　　年　　3 　　月　　15　　日
附錄論罪科刑法條
毒品危害防制條例第10條第1項
施用第一級毒品者，處 6 月以上 5 年以下有期徒刑。
